【裁判字號】    92,交聲,408
【裁判日期】    921231
【裁判案由】    違反道路交通管理處罰條例聲明異議
【裁判全文】
臺灣桃園地方法院交通事件裁定                九十二年度交聲字第四Ｏ八號
    異  議  人  甲○○
    即受處分人
右列受處分人因違反道路交通管理處罰條例案件，對於台北市交通事件裁決所中華民
國九十二年九月八日北市裁三字第裁二二－Ｚ00000000號違反道路交通管理
事件裁決書聲明異議，本院裁定如左：
    主    文
異議駁回。
    理    由
一、原處分意旨略以：異議人即受處分人甲○○於民國九十二年六月六日凌晨一時三
    十五分許，駕駛車牌號碼ＡＷ—八四Ｏ六號自小客車行經國道一號公路南向三十
    五點四公里泰山收費站時，未依規定車道繳費過站（即無回數票而行駛於回數票
    專用車道），而為警員舉發並填掣違規通知單，嗣經台北市交通事件裁決所北市
    裁三字第裁二二－Ｚ00000000號違反道路交通管理事件裁決書處罰
    異議人新台幣三千元及記違規點數一點（持逾期駕駛執照駕車部分未聲明異議）
    。
二、聲明異議意旨則以：異議人駕駛前開自小客車，行經國道一號公路時，本有回數
    票，才會行駛於回數票專用車道，惟因回數票掉到腳踏墊，一時無法找出，為避
    免擋到後方來車，遂將車子開到旁邊，並至找零車道處購買一張回數票過站，後
    來警員來盤查時，伊有出示回數票證明無違規事實云云。
三、按汽車行駛高速公路，於駛進收費站前，‧‧‧並依標誌、號誌指示‧‧駛入
    收費車道，停車繳費，高速公路交通管制規則第二十二條定有明文。又汽車行駛
    於高速公路或設站管制之道路，而不遵管制之規定者，處罰汽車駕駛人新台幣三
    千元以上六千元以下罰鍰，並記違規點數一點，道路交通管理處罰條例第三十三
    條第一項、第六十三條第一項第一款亦定有明文。經查：證人即查獲警員黃森輝
    於本院訊問時具結證述：「（問：當時情形？）異議人過
    站沒有回數票，他就跑道找零車到買回數票，然後我們請他出示駕照行照，然後
    依法告發。」、「（問：異議人當時有無向你表示他的回數票是掉在車上？）無
    ，那時異議人車子停在過站的槽劃線上，異議人沒有出示他所說的掉落的回數票
    給我看。」、「（問：填寫違反道路交通管理事件通知單時，有無告知異議人你
    告發他有二個違規事實）我有告知。」、「（問：一般開告發單會告知駕駛人違
    規事實？）會，這是我們例行的工作。」等語，按證人黃森輝與異議人並不相識
    ，宿無怨尤，於依法執行公務時，當無憑空杜撰，設詞誣陷之理。且佐以異議人
    學歷為大學畢業一情，業據異議人供述在卷，而卷附之舉發違反道路交通管理事
    件通知單載明違規事實為「一、未帶駕照（經查逾期‧‧‧）」、「二、未依規
    定車道繳費過站‧‧‧」，從而，果異議人確持有回數票，何以未當場爭執或拒
    絕簽名，卻仍在舉發違反道路交通管理事件通知單上簽名，顯與理有悖，是證人
    黃森輝之證詞，應堪採信。至證人黃森輝於本院訊問時表示當時值勤之人尚有毛
    桂生警員，惟證人毛桂生於本院訊問時證述伊當時在寢室睡覺，沒有值勤等語，
    異議人亦表示當時與伊接洽的只有一個警員等語，而觀之卷附之違反道路交通管
    理事件通知單，其上僅載警員黃森輝一人，是本件應係證人黃森輝一人值勤，從
    而，證人黃森輝證述尚有另一名值勤警員一節，容有誤記，惟不影響其證詞之可
    信度，附此敘明。綜上，本件異議人未能提出證據以資證明自己無違規行為，徒
    以警員未告知罰單記載「二、未依規定車道繳費過站‧‧‧」，致其誤以為警員
    未就此部分舉發開罰單云云，尚難認其辯解可採。原處分機關據以援引上開規定
    ，裁處罰鍰新台幣三千元，並記違規點數一點，核無不當，本件異議為無理由，
    應予駁回。
三、依道路交通管理處罰條例第八十七條第二項、道路交通案件處理辦法第十九條，
    裁定如主文。
中      華      民      國    九十二    年    十二      月    三十一    日
                                  臺灣桃園地方法院交通法庭
                                      法  官   黃梅淑
右正本證明與原本無異。
如不服本裁定，應於裁定送達後五日內向本院提出抗告狀。
                                      書記官   孫立文
中      華      民      國    九十三    年     一       月      六      日


司法院資訊處製作；財團法人民間司法改革基金會備份。
